臺灣高等法院刑事判決　　　　　　　　93年度上訴字第3673號
上　訴　人
即　被　告　甲○○
上列上訴人因違反毒品危害防制條例案件，不服臺灣桃園地方法
院93年度訴字第898號，中華民國 93年10月23日第一審判決（起
訴案號： 93年度毒偵字第866號、第1790號；併辦案號：臺灣桃
園地方法院檢察署93年度毒偵字第2059號），提起上訴，本院判
決如下：
    主  文
上訴駁回。
    事  實
一、甲○○前於民國（下同）八十八年間因妨害兵役案件，經臺
    灣桃園地方法院判處有期徒刑八月，並於九十一年八月十五
    日執行完畢。又於八十六年間因施用毒品案件，經送強制戒
    治後，由本院於八十九年四月二十五日，以八十八年度上訴
    字第二一０三號判處免刑確定；復於八十九年間因非法施用
    毒品案件，經臺灣桃園地方法院裁定令入戒治處所施以強制
    戒治，嗣因強制戒治期滿，而由臺灣桃園地方法院檢察署檢
    察官於八十九年四月二十六日，以八十九年度戒偵字第二二
    二號為不起訴處分在案。詎甲○○猶不知悔改，另基於施用
    第一級毒品海洛因及第二級毒品安非他命之概括犯意，自九
    十二年三月初某日起至九十三年四月二十一日止，在其位於
    桃園縣桃園市○○街七二號三樓住處內，連續以注射之方式
    施用第一級毒品海洛因多次，暨將第二級毒品安非他命置於
    玻璃球上燒烤吸食煙霧之方式連續施用第二級毒品安非他命
    多次。嗣於九十二年三月十七日晚間十一時三十分許，因甲
    ○○之友人張榮達，在桃園縣桃園市○○路、正康街口，為
    警臨檢時，在張榮達所駕駛自用小客車內查獲甲○○所遺留
    之第一級毒品海洛因一小包（淨重０．六九公克，包裝重０
    ．二四公克），復經警於九十三年二月十一日晚間六時十分
    許，在甲○○桃園縣桃園市○○街七二號四樓住處查獲，並
    扣得第一級毒品海洛因五包（淨重四．六八公克，包裝重一
    ．八九公克）及其所有供施用第一級毒品海洛因、第二級安
    非他命所用之注射針筒五支、玻璃球一個等物，嗣於九十三
    年四月二十二日經臺灣桃園地方法院檢察署檢察官通知到庭
    應訊時，經當庭採集其尿液送驗結果，復發現呈安非他命及
    嗎啡陽性反應，而查悉上情。
二、案經臺北縣政府警察局土城分局報請臺灣桃園地方法院檢察
    署檢察官偵查起訴及移送併案審理。
    理  由
一、上訴人即被告甲○○經合法傳喚無正當理由未於本院言詞辯
    論期日到庭，爰不待其陳述逕行判決，合先敘明。
二、上訴人即被告甲○○於偵查中及原審法院審理時供承有於上
    揭時地連續施用毒品海洛因及安非他命之事實，並有經警先
    後於上揭時地查獲之毒品海洛因六包及注射針筒五支、玻璃
    球一個等物扣案可證，而被告於偵查時及原審法院審理時均
    供承：查獲之毒品海洛因六包及注射海洛因用的針筒五支、
    施用安非他命的玻璃球一個都是伊所有等語，此證人張榮達
    於偵查時亦證稱：九十二年三月十七日晚間經警在伊車上查
    獲之毒品海洛因是甲○○的等語，而被告經警及檢察官分別
    於九十三年二月十一日及同年四月二十二日採集其尿液，分
    別送請臺灣檢驗科技股份有限公司以ＥＩＡ酵素免疫分析法
    初步檢驗，復以ＧＣ／ＭＳ氣相層析／質譜儀法確認檢驗，
    及桃園衛生局以ＥＭＩＴ初步篩檢，復以Ｔｏｘｉ－ＬＡＢ
    確認結果，均發現呈現鴉片（嗎啡）及安非他命陽性反應，
    有臺灣檢驗科技股份有限公司九十三年二月二十日ＣＨ／２
    ００４／２０２６４濫用藥物尿液檢驗報告及桃園縣衛生局
    不法藥物尿液檢定書各乙紙在卷可稽（見九十三年毒偵字第
    一七九０號卷第十頁、毒偵字第二０五九號卷第四頁），另
    將查獲之白粉六包經送請法務部調查局鑑定結果，確含有第
    一級毒品海洛因成分（合計淨重五．三七公克，包裝重計二
    ．一三公克），有該局九十二年四月七日調科壹字第０八０
    ００六二九二號、九十三年三月十七日調科壹字第０八００
    ０七四０四號鑑定通知書各乙紙在卷可按（見九十二年度毒
    偵字第九０八號卷第三二頁；九十三年度毒偵字第八六六號
    卷第四六頁），堪認被告上揭自白核與事實相符，被告確有
    連續施用第一級毒品海洛因及第二級毒品安非他命之事實，
    事證明確，被告施用毒品犯行，應堪認定。
三、查被告於八十六年間因施用毒品案件，經送強制戒治後，由
    本院於八十九年四月二十五日，以八十八年度上訴字第二一
    ０三號判處免刑確定；復於八十九年間因非法施用毒品案件
    ，經臺灣桃園地方法院院裁定令入戒治處所施以強制戒治，
    嗣因強制戒治期滿，而由臺灣桃園地方法院檢察署檢察官於
    八十九年四月二十六日，以八十九年度戒偵字第二二二號為
    不起訴處分在案等情，業經被告供承在卷，並有該不起訴處
    分書、判決書及本院被告全國前案紀錄表各乙份在卷可，是
    被告於強制戒治執行完畢釋放後五年內，再犯本件施用第一
    級毒品海洛因及第二級毒品安非他命之犯行，核被告所為，
    係犯毒品危害防制條例第十條第一項、第二項之施用第一級
    毒品及第二級毒品罪；至被告為施用第一級毒品海洛因及第
    二級安非他命而持有該第一、二級毒品，其持有之低度行為
    ，均應為其施用之高度行為所吸收，均不另論罪。又被告各
    先後多次施用第一級毒品及第二級毒品之犯行，各時間緊接
    ，手段相似，觸犯構成要件相同之罪名，顯均係基於概括犯
    意為之，均應依連續犯規定論以一罪，並均加重其刑。至公
    訴人雖未就被告自九十二年三月初某日起至九十三年二月十
    一日為警採尿前二十六小時及九十六小時內某時前，連續施
    用第一級毒品海洛因及第二級毒品安非他命部分提起公訴，
    然被告此部分犯行與公訴人起訴之犯罪事實間具有連續犯之
    裁判上一罪關係，本院自得併予審理。而被告所犯上開二罪
    間，犯意各別，罪名互異，應予分論併罰。而查被告有上揭
    事實欄所載之前科判決及執行情形，有本院被告全國前案紀
    錄表在卷可按，其於受有期徒刑執行完畢後五年內再犯本件
    有期徒刑以上之罪，為累犯，應依刑法第四十七條之規定，
    遞加重其刑。原審以被告上述犯行事證明確，援引毒品危害
    防制條例第十條第一項、第二項、第十八條第一項前段、刑
    法第十一條前段、第五十六條、第四十七條、第五十一條第
    五款、第三十八條第一項第二款之規定，並審酌被告之素行
    ，犯罪之動機、目的、手段、次數，屢次施用毒品而不思悔
    改，品行不端，意志力薄弱，其施用毒品經強制戒治而經檢
    察官為不起訴處分後，仍無法斷絕施用毒品惡習，及被告犯
    罪後之態度等一切情狀，分別就施用第一級毒品罪及第二級
    毒品罪量處有期徒刑十月及六月，並定其應執行有期徒刑一
    年四月；復以扣案之第一級毒品海洛因淨重五．三七公克，
    係屬查獲之毒品，不問屬於犯人與否，應依毒品危害防制條
    例第十八條第一項前段沒收銷燬之，扣案之包裝海洛因之包
    裝紙六張（計重二．一三公克）、注射針筒五支、玻璃球一
    個，均係被告所有供其施用毒品之用，業經被告供明在卷，
    均應依刑法第三十八條第一項第二款規定宣告沒收。經核認
    事用法，並無違誤，被告雖具狀提起上訴，其上訴意旨以其
    係自九十三年二月十一日始行施用毒品，而指摘原審認定其
    施用期間不當，然依上所述，尚難認有理由，應予駁回。
據上論斷，應依刑事訴訟法第三百六十八條、第三百七十一條，
判決如主文。
本案經檢察官鄭富銘到庭執行職務。
中　　華　　民　　國　　94　　年　　2 　　月　　18　　日
　　　　　　　　　刑事第八庭審判長法　官吳  敦
　　　　　　　　　　　　　　　　　法　官沈宜生
　　　　　　　 　 　　　　　　　　法　官張傳栗
以上正本證明與原本無異。
施用第一級毒品部份如不服本判決應於收受送達後十日內向本院
提出上訴書狀，其未敘述上訴之理由者並得於提起上訴後十日內
向本院補提理由書（均須按他造當事人之人數附繕本）。
其餘部份不得上訴。
                                  書記官秦慧榮
中　　華　　民　　國　　94　　年　　2 　　月　　21　　日
附錄：本案論罪科刑法條全文
毒品危害防制條例第十條
施用第一級毒品者，處六月以上五年以下有期徒刑。
施用第二級毒品者，處三年以下有期徒刑。
